【裁判字號】    97,簡上,613
【裁判日期】    970919
【裁判案由】    侵占
【裁判全文】
臺灣板橋地方法院刑事判決             97年度簡上字第613號
上  訴  人  臺灣板橋地方法院檢察署檢察官
被      告  乙○○
上列上訴人因被告犯業務侵占案件，不服本院九十七年度簡字第
三０八四號中華民國九十七年四月二十九日第一審判決（聲請簡
易判決處刑案號：九十七年度調偵字第二五六號），提起上訴，
本院管轄之第二審合議庭改適用第一審通常程序審理，判決如下
：
    主  文
原判決撤銷。
乙○○意圖為自己不法之所有，而侵占對於業務上所持有之物，
處有期徒刑柒月。
    事  實
一、乙○○自民國九十四年九月間起受僱於崇岱企業股份有限公
    司（下稱崇岱公司），擔任業務員一職，負責收取貨款等工
    作，為從事業務之人。詎竟意圖為自己不法之所有，於民國
    九十六年七月二十日，至址設臺北縣土城市○○路六二號十
    三樓之宏大油行收取九十六年七月份應收貨款新臺幣（下同
    ）十五萬二千三百五十五元，而取得宏大油行負責人余聲銘
    所交付票號AG0000000 號、面額十五萬三千三百五十元、發
    票人余聲銘、發票日九十六年七月二十日之支票一紙後，予
    以侵占入己，將該支票存入其本人在華南商業銀行松山分行
    所開設之帳戶（帳號：000000000000號）內而提示兌現，並
    旋即於九十六年七月三十一日離職。嗣崇岱公司於九十六年
    九月間向宏大油行查詢貨款支付情形，始查悉上情。
二、案經崇岱公司訴由臺北縣政府警察局土城分局報告臺灣板橋
    地方法院檢察署檢察官偵查後聲請以簡易判決處刑。
    理  由
一、按被告以外之人於審判外之陳述，雖不符刑事訴訟法第一百
    五十九條之一至第一百五十九條之四之規定，而經當事人於
    審判程序同意作為證據，法院審酌該言詞陳述或書面陳述作
    成時之情況，認為適當者，亦得為證據；當事人、代理人或
    辯護人於法院調查證據時，知有刑事訴訟法第一百五十九條
    第一項不得為證據之情形，而未於言詞辯論終結前聲明異議
    者，視為有前項之同意，刑事訴訟法第一百五十九條之五第
    一項、第二項分別有明文。經查，本判決下列所引用之被告
    以外之人於審判外之陳述，檢察官、被告於本院言詞辯論終
    結前均未聲明異議，本院審酌上開證據資料製作時之情況，
    尚無違法不當及證明力明顯過低之瑕疵，亦認為以之作為證
    據應屬適當，故揆諸前開規定，爰依刑事訴訟法第一百五十
    九條之五規定，認前揭證據資料均有證據能力。
二、前揭事實，業據被告乙○○在偵查中及本院審理時坦承不諱
    ，並經證人即崇岱公司業務經理黃建斌在警詢時、證人即崇
    岱公司業務員甲○○在偵查中分別證述屬實，復有應收帳款
    明細表、支票影本一紙附卷可稽。堪認被告自白與事實相符
    。是本件事證明確，被告犯行堪以認定，應予依法論科。
三、核被告所為，係犯刑法第三百三十六條第二項之業務侵占罪
    。原審以被告罪證明確，予以論罪科刑，固非無見。惟查，
    被告固於九十七年二月二十一日與崇岱公司在臺北縣板橋市
    調解委員會經調解成立，依調解筆錄內容，被告除先前已返
    還一萬元外，其餘款項應自九十七年四月起，按月於每月十
    日償還一萬一千八百六十三元，共計十二期，如有一期未履
    行，視同全部到期，此有調解筆錄一份在卷可參。惟被告於
    調解成立後，並未依約履行調解之內容，亦未與崇岱公司聯
    繫，迄至崇岱公司請求檢察官提起本案上訴，經本院於九十
    七年八月四日拘提被告到案以前，被告完全未依調解筆錄內
    容賠償崇岱公司任何款項，嗣於九十七年八月底，始復賠償
    崇岱公司五千元，參諸上情，顯見被告經本案罪刑之宣告後
    ，並未因之生警惕之心，是原判決就本件被告為緩刑宣告，
    容有未洽，檢察官依告訴人崇岱公司請求提起上訴，執此指
    摘原判決不當，為有理由，自應由本院管轄之第二審合議庭
    撤銷改判。爰審酌被告犯罪之動機、目的、手段、對崇岱公
    司所生危害，雖與崇岱公司經調解成立，惟迄未依調解筆錄
    內容履行調解條件，並斟酌其犯後坦承犯行之態度等一切情
    狀，量處如主文所示之刑。
四、末按，法院以簡易判決處刑者，所科之刑以宣告緩刑、得易
    科罰金之有期徒刑及拘役或罰金為限；另檢察官聲請以簡易
    判決處刑案件，經法院認為有刑事訴訟法第四百五十一條之
    一第四項但書之情形者，應適用通常程序審判之，分別為刑
    事訴訟法第四百四十九條第三項、第四百五十二條所明定，
    故管轄第二審之地方法院合議庭受理簡易判決上訴案件，其
    認案件有刑事訴訟法第四百五十二條之情形者，應撤銷原判
    決，逕依通常程序為第一審判決，是本院爰依前揭規定，自
    為第一審通常程序之判決，附此敘明。
據上論斷，應依刑事訴訟法第四百五十二條、第四百五十五條之
一第一項、第三項、第三百六十九條第一項前段、第三百六十四
條、第二百九十九條第一項前段，刑法第三百三十六條第二項，
刑法施行法第一條之一第一項、第二項前段，判決如主文。
本案經檢察官顏妃琇到庭執行職務。
中    華    民    國    97    年    9     月    19    日
                刑事第七庭  審判長法  官  潘翠雪
                                  法  官  楊明佳
                                  法  官  王士珮
以上正本證明與原本無異
如不服本判決應於送達後10日內向本院提出上訴狀
                                  書記官  郭晉良
中    華    民    國    97    年    9     月    11    日
附錄本案論罪科刑法條全文：
中華民國刑法第336條
對於公務上或因公益所持有之物，犯前條第1 項之罪者，處1 年
以上7 年以下有期徒刑，得併科5 千元以下罰金。
對於業務上所持有之物，犯前條第1 項之罪者，處6 月以上5 年
以下有期徒刑，得併科3 千元以下罰金。
前二項之未遂犯罰之。


司法院資訊處製作；財團法人民間司法改革基金會備份。
